【裁判字號】    98,審訴,1012
【裁判日期】    980430
【裁判案由】    偽造文書等
【裁判全文】
臺灣高雄地方法院刑事判決            98年度審訴字第1012號
公  訴  人  臺灣高雄地方法院檢察署檢察官
被      告  乙○○
上列被告因偽造文書等案件，經檢察官提起公訴（97年度偵字第
33981 號），本院改依簡式審判程序審理，判決如下：
    主  文
乙○○犯如附表1 所示之柒罪，各處如附表1 所示之刑。應執行
有期徒刑陸月，如易科罰金，以新臺幣壹仟元折算壹日。緩刑貳
年，緩刑期間付保護管束。並應向檢察官指定之公益團體、地方
自治團體或社區提供肆拾小時之義務勞務。如附表1 編號2 至7
所示宣告刑中之偽造署押，均沒收之。
    事  實
一、乙○○與甲○○係男女朋友關係，2 人同居在高雄市○鎮區
    ○○街4 巷29號，詎乙○○基於意圖為自己不法所有之犯意
    ，於民國97年10月31日夜間11時許，在上開同居住所，利用
    甲○○熟睡之際，徒手竊取甲○○所有之聯邦商業銀行（下
    稱聯邦銀行）卡號：0000-0000-0000-0000 號信用卡1 張得
    手。嗣乙○○另基於意圖為自己不法所有及偽造私文書並持
    以行使之犯意，分別於如附表2 所示之時間，持上開竊得之
    信用卡，至如附表2 所示之商家，佯裝係甲○○本人以該信
    用卡消費，而在如附表2 所示消費之信用卡簽帳單上，分別
    偽造如附表2 所示甲○○之簽名，再將該等偽造之簽帳單交
    與各該商家人員以為行使，致各該商家人員陷於錯誤，而將
    乙○○持該信用卡購買之財物，交付與乙○○，足生損害於
    甲○○本人、各該商家及聯邦銀行。嗣經聯邦銀行發覺有異
    ，向甲○○確認非其本人持上開信用卡消費後，乃報警處理
    ，經警循線查悉上情。
二、案經甲○○、聯邦銀行訴由高雄市政府警察局移送臺灣高雄
    地方法院檢察署檢察官偵查起訴。
    理  由
一、按本件被告乙○○所犯係死刑、無期徒刑、最輕本刑為3 年
    以上有期徒刑以外之罪，其於準備程序就被訴事實為有罪之
    陳述，經受命法官告知簡式審判程序之旨，並聽取其與公訴
    人之意見後，本院認無不得或不宜改依簡式審判程序進行之
    處，爰依刑事訴訟法第273 條之1 第1 項、第284 條之1 ，
    裁定本件由受命法官獨任進行簡式審判程序，合先敘明。
二、前揭犯罪事實，業據被告於本院審理中坦承不諱，核與告訴
    人甲○○於警詢、檢察事務官詢問中（見警卷第5 至8 頁、
    偵卷第11頁）、告訴代理人翁祥宙於警詢、檢察事務官詢問
    中（見警卷第1 至4 頁、偵卷第12頁）所述情節相符（上開
    被告以外之人於審判外所為之言詞陳述，因本件已改行簡式
    審判程序，依刑事訴訟法第159 條第2 項之規定，應具有證
    據能力），並有如附表2 所示消費之簽帳單（見偵卷第14至
    21頁）、監視攝影翻拍相片（見偵卷第3 、4 頁）在卷可稽
    ，則被告前開自白顯與事實相符，堪以採信，本件事證明確
    ，被告前揭犯行，足堪認定。
三、論罪科刑部分
(一)、核被告竊取告訴人甲○○上開信用卡之所為，係犯刑法第32
    0 條第1 項之竊盜罪；其使用上開信用卡為附表2 所示刷卡
    消費之所為，均係犯刑法第216 條、第210 條之行使偽造私
    文書罪，及同法第339 條第1 項之詐欺取財罪。被告使用上
    開信用卡為附表2 所示刷卡消費時，其偽造告訴人甲○○簽
    名之行為，乃偽造簽帳單此一私文書之部分行為；又其偽造
    私文書後進而行使，偽造之低度行為應為行使之高度行為所
    吸收，均不另論罪。被告於使用上開信用卡為附表2 編號1-
    1 、1-2 所示消費及為附表2 編號5-1 、5-2 所示消費中，
    先後2 次之行使偽造私文書犯行及詐欺取財犯行，均分別係
    在同1 商家內所為（關於附表2 編號1-1 、1-2 部分，依被
    告於本院審理中所述，係在百貨公司內之同一櫃位所為之消
    費，而附表2 編號2 、3 、4 、6 部分，則分別係在該百貨
    公司內之不同其他櫃位所為之消費），且時間相近，手法相
    同，顯係各基於單一犯意，以數個舉動接續進行同一犯罪，
    並侵害相同法益，均為接續犯，而屬實質上一罪。
(二)、被告使用前開信用卡為附表2 所示刷卡消費而犯之上開行使
    偽造私文書、詐欺取財2 罪間，均係基於單一盜刷信用卡消
    費之決意，為達成該犯行所為之各個舉動，應屬法律概念之
    一行為，其一行為觸犯上開2 罪名，為想像競合犯，應依刑
    法第55條規定，均從一重之行使偽造私文書罪處斷。被告所
    犯上開竊盜罪及6 起行使偽造私文書罪間，犯意各別、行為
    互殊、侵害不同法益，自應予以分論併罰。
(三)、爰審酌被告不思以正當方式賺取財物，為貪圖不法利益，竟
    以上開方式獲取財產上之不法利益，所為並無足取，然念其
    犯後坦承犯行，態度良好，且已與實際受有損失之告訴人聯
    邦銀行達成和解，有和解書在卷可稽（見本院卷第28頁），
    復參以其各次犯行所造成之損害等一切情狀，分別量處如主
    文所示之刑，另參酌被告前開行使偽造私文書犯行，均係使
    用同一信用卡所為，且時間甚為接近，而其不法取得之利益
    ，總計達7 萬餘元，尚非甚鉅等情，定如主文所示之應執行
    刑，並諭知易科罰金之折算標準，以示懲儆。
(四)、查被告前未曾犯罪受有期徒刑以上刑之宣告，有臺灣高等法
    院被告前案紀錄表在卷可稽，且犯後坦承犯行，並與告訴人
    聯邦銀行達成和解，復已償還大部分和解金額，業據告訴代
    理人翁祥宙於本院審理中陳述明確（見本院卷第27頁），顯
    有悔悟之意，又僅因一時短於思慮，致觸犯本件犯行，信其
    經此刑之宣告後，應知警惕而無再犯之虞，本院因認暫不執
    行其刑為當，爰依刑法第74條第1 項第1 款之規定，併予宣
    告緩刑2 年，以啟自新，並依刑法第74條第2 項第5 款之規
    定，命其應向指定之公益團體、地方自治團體或社區提供40
    小時之義務勞務，另併依刑法第93條第1 項第2 款之規定，
    諭知於緩刑期間付保護管束。
(五)、被告於附表2 所示簽帳單上偽造如附表2 所示之「甲○○」
    簽名，係偽造之署押，均應依刑法第219 條規定，併予宣告
    沒收。至於前揭簽帳單，係供商家核對消費情形所用，要非
    被告所有，是不就該等簽帳單為沒收之宣告，附此敘明。
據上論斷，應依刑事訴訟法第273 條之1 第1 項、第284 條之1
、第299 條第1 項前段，刑法第210 條、第216 條、第320 條第
1 項、第339 條第1 項、第55條、第41條第1 項前段、第2 項、
第51條第5 款、第74條第1 項第1 款、第2 項第5 款、第93條第
1 項第2 款、第219 條，刑法施行法第1 條之1 ，判決如主文。
本案經檢察官陳麗琇到庭執行職務。
中    華    民    國    98    年    4     月    30    日
                  刑事第十庭    法  官  陳君杰
以上正本證明與原本無異。
如不服本判決應於收受判決後10日內向本院提出上訴書狀，並應
敘述具體理由。其未敘述上訴理由者，應於上訴期間屆滿後20日
內向本院補提理由書(均須按他造當事人之人數附繕本)「切勿逕
送上級法院」。
中    華    民    國    98    年    4     月    30    日
                                書記官  李承悌
附錄本判決論罪之法條：
刑法第210 條
偽造、變造私文書，足以生損害於公眾或他人者，處5 年以下有
期徒刑。
刑法第216 條
行使第210 條至第215 條之文書者，依偽造、變造文書或登載不
實事項或使登載不實事項之規定處斷。
刑法第320 條第1 項
意圖為自己或第三人不法之所有，而竊取他人之動產者，為竊盜
罪，處5 年以下有期徒刑、拘役或500 元以下罰金。
刑法第339 條第1 項
意圖為自己或第三人不法之所有，以詐術使人將本人或第三人之
物交付者，處5 年以下有期徒刑、拘役或科或併科1000元以下罰
金。
附表1 ：
┌──┬────────┬──────┬──────────────┐
│編號│所為犯行        │所犯罪名    │宣告刑                      │
├──┼────────┼──────┼──────────────┤
│ 1  │竊取甲○○信用卡│竊盜罪      │處有期徒刑貳月，如易科罰金，│
│    │之犯行          │            │以新臺幣壹仟元折算壹日      │
├──┼────────┼──────┼──────────────┤
│ 2  │持甲○○信用卡為│行使偽造私文│處有期徒刑貳月，如易科罰金，│
│    │附表2 編號1-1 、│書罪        │以新臺幣壹仟元折算壹日，如附│
│    │1-2 所示消費之犯│            │表2 編號1-1 、1-2 所示簽帳單│
│    │行              │            │上偽造之「甲○○」簽名各1 枚│
│    │                │            │，沒收之                    │
├──┼────────┼──────┼──────────────┤
│ 3  │持甲○○信用卡為│行使偽造私文│處有期徒刑貳月，如易科罰金，│
│    │附表2 編號2 所示│書罪        │以新臺幣壹仟元折算壹日，如附│
│    │消費之犯行      │            │表2 編號2 所示簽帳單上偽造之│
│    │                │            │「甲○○」簽名1 枚，沒收之  │
├──┼────────┼──────┼──────────────┤
│ 4  │持甲○○信用卡為│行使偽造私文│處有期徒刑貳月，如易科罰金，│
│    │附表2 編號3 所示│書罪        │以新臺幣壹仟元折算壹日，如附│
│    │消費之犯行      │            │表2 編號3 所示簽帳單上偽造之│
│    │                │            │「甲○○」簽名1 枚，沒收之  │
├──┼────────┼──────┼──────────────┤
│ 5  │持甲○○信用卡為│行使偽造私文│處有期徒刑貳月，如易科罰金，│
│    │附表2 編號4 所示│書罪        │以新臺幣壹仟元折算壹日，如附│
│    │消費之犯行      │            │表2 編號4 所示簽帳單上偽造之│
│    │                │            │「甲○○」簽名1 枚，沒收之  │
├──┼────────┼──────┼──────────────┤
│ 6  │持甲○○信用卡為│行使偽造私文│處有期徒刑肆月，如易科罰金，│
│    │附表2 編號5-1 、│書罪        │以新臺幣壹仟元折算壹日，如附│
│    │5-2 所示消費之犯│            │表2 編號5-1 、5-2 所示簽帳單│
│    │行              │            │上偽造之「甲○○」簽名各1 枚│
│    │                │            │，沒收之                    │
├──┼────────┼──────┼──────────────┤
│ 7  │持甲○○信用卡為│行使偽造私文│處有期徒刑參月，如易科罰金，│
│    │附表2 編號6 所示│書罪        │以新臺幣壹仟元折算壹日，如附│
│    │消費之犯行      │            │表2 編號6 所示簽帳單上偽造之│
│    │                │            │「甲○○」簽名1 枚，沒收之  │
└──┴────────┴──────┴──────────────┘
附表2 ：
┌──┬──────┬───────┬─────┬─────────┐
│編號│時間        │地點          │刷卡金額  │偽造之署押        │
│    │            │              │          │                  │
├──┼──────┼───────┼─────┼─────────┤
│1-1 │97年11月1 日│漢神巨蛋購物廣│850 元    │「甲○○」簽名1 枚│
│    │18時08分許  │場（高雄市左營│          │                  │
│    │            │區○○○路767 │          │                  │
│    │            │號）          │          │                  │
├──┼──────┼───────┼─────┼─────────┤
│1-2 │97年11月1 日│同上          │780 元    │「甲○○」簽名1 枚│
│    │18時09分許  │              │          │                  │
├──┼──────┼───────┼─────┼─────────┤
│2   │97年11月1 日│同上          │880 元    │「甲○○」簽名1 枚│
│    │18時21分許  │              │          │                  │
├──┼──────┼───────┼─────┼─────────┤
│3   │97年11月1 日│同上          │2115元    │「甲○○」簽名1 枚│
│    │18時30分許  │              │          │                  │
├──┼──────┼───────┼─────┼─────────┤
│4   │97年11月1 日│同上          │1720元    │「甲○○」簽名1 枚│
│    │18時44分許  │              │          │                  │
├──┼──────┼───────┼─────┼─────────┤
│5-1 │97年11月2 日│二手名品專賣店│1 萬7000元│「甲○○」簽名1 枚│
│    │15時30分許  │（高雄市前金區│          │                  │
│    │            │新田路270 號）│          │                  │
├──┼──────┼───────┼─────┼─────────┤
│5-2 │97年11月2 日│同上          │1 萬8500元│「甲○○」簽名1 枚│
│    │15時41分許  │              │          │                  │
├──┼──────┼───────┼─────┼─────────┤
│6   │97年11月2 日│漢神巨蛋購物廣│2 萬8620元│「甲○○」簽名1 枚│
│    │18時01分許  │場            │          │                  │
└──┴──────┴───────┴─────┴─────────┘


司法院資訊處製作；財團法人民間司法改革基金會備份。
